【裁判字號】    95,抗,84
【裁判日期】    950524
【裁判案由】    本票裁定
【裁判全文】
臺灣高雄地方法院民事裁定                95年度抗字第84號
抗  告  人  王美霞即明虹霓虹企業社
            甲○○
相  對  人  玉山商業銀行股份有限公司
法定代理人  乙○○
上列當事人間本票裁定事件，抗告人對於民國95年4 月20日本院
95年度票字第10192號裁定提起抗告，本院裁定如下：
    主   文
抗告駁回。
抗告程序費用新臺幣壹仟元由抗告人連帶負擔。
    理   由
一、按執票人向本票發票人行使追索權時，得聲請法院裁定後強
    制執行，票據法第123 條定有明文。又本票執票人，依票據
    法第123 條規定，聲請法院裁定許可對發票人強制執行，係
    屬非訟事件，此項聲請之裁定，及抗告法院之裁定，僅依非
    訟事件程序，以審查強制執行許可與否，並無確定實體上法
    律關係存否之效力，如發票人就票據債務之存否有爭執時，
    應由發票人提起確認之訴，以資解決，最高法院亦著有民國
    57年台抗字第76號判例要旨可資參照。
二、抗告意旨略以：相對人固執有抗告人所簽發面額新臺幣（下
    同）各250,000 元之本票2 紙（下稱系爭本票），並尚欠10
    4,678 元及98,911元之票款未清償，惟抗告人係因財務困難
    ，致遲延支付，非蓄意逃避還款責任，且告抗人就如何還款
    乙節已與相對人商議中。詎相對人竟持系爭本票聲請本票裁
    定准予強制執行，爰提起本件抗告等語。
三、經查，相對人主張其執有抗告人簽發，並免除作成拒絕證書
    之系爭本票，因屆期提示未獲付款，遂依票據法第123 條聲
    請裁定許可強制執行等情，已據其提出本票2 紙為證。次查
    ，本票裁定強制執行係屬非訟事件，法院僅得審查本票應記
    載事項等形式要件是否具備，至系爭本票票據債權是否存在
    或債務人有無償債能力等實體爭執，均非原審或抗告法院得
    予審查。是原審依系爭本票形式應記載事項審認結果，認符
    合票據法規定，因而裁定准許，於法自無不合。本件依抗告
    意旨所述，係爭執其目前無清償能力及與相對人商議還款計
    劃等情，核屬實體法律關係之爭執，則揆諸前揭判例意旨，
    自非本件非訟事件程序所得審究，本院即無審查之權限。從
    而，本件抗告為無理由，應予駁回。
四、據上論結，本件抗告為無理由，依非訟事件法第46條、第21
    條第2 項、第23條、第24條第1 項，民事訴訟法第495 條之
    1 第1 項、第449 條第1 項、第85條第2 項，裁定如主文。
中    華    民    國    95    年    5     月    24    日
                  民事第二庭審判長法  官  李昭彥
                                  法  官  黃呈熹
                                  法  官  柯彩燕
正本係照原本作成。
本裁定不得再抗告。
中    華    民    國    95    年    5     月    24    日
                                  法  官  王紀芸


司法院資訊處製作；財團法人民間司法改革基金會備份。
